---
title: "Kaggle - HousePrices - Exploratory"
author: "Alan Córdova, Luis ALpízar, Salvador García"
date: "18/10/2020"
output: html_document
---

```{r include=FALSE}
# Descripción de los datos
library(kableExtra)
library(tidyverse)
library(tidymodels)
library(patchwork)
library(gridExtra)
data_e <- read.csv("data/casas_entrena.csv")
data_pr <- read.csv("data/casas_prueba.csv")
```


### Algunas indicaciones del documento "Ames, Iowa: Alternative to the Boston Housing Data as an End of Semester Regression Project."

url1 = http://jse.amstat.org/v19n3/decock.pdf
url2 = http://jse.amstat.org/v19n3/decock/DataDocumentation.txt
url3 = https://www.kaggle.com/juliencs/a-study-on-regression-applied-to-the-ames-dataset

Existen datos atípicos. En particular son 5 y corresponden a precios poco creíbles. Los 5 tienen Gr Liv Area > 4,000.
```{r}
par(mfrow=c(1,2))
bins = 15

data_e$Gr.Liv.Area %>% hist(breaks = bins, main= "Entr.")
data_pr$Gr.Liv.Area %>% hist(breaks = bins, main= "Prueba")
```

```{r}
# ajuste 1: remover Gr Liv Area > 4,000
plot(data_e$Gr.Liv.Area, data_e$SalePrice)
```

```{r}
# Adicionalmente, estos datos corresponden a ventas "parciales" y "anormales". El documento sugiere solo trabajar con ventas "normales"
data_e %>% select(Gr.Liv.Area, Sale.Condition) %>% arrange(desc(.))
```


En resumen, solo usaremos las observaciones para tipo de venta "Normal" y cuya Gr Liv Area sea menor a 4,000. En el set de prueba solo tenemos ventas "Normal".
```{r}
#data_e <- read.csv("./data/casas_entrena.csv")

# data_e <- data_e %>% 
#   filter(Sale.Condition == "Normal", Gr.Liv.Area < 4000)%>% 
#   mutate(precio_miles = SalePrice / 1000) %>% 
#   select(-SalePrice)

```


### Algunos gráficos rápidos

Rango de precios
```{r}
data_e$precio_miles %>% summary
```



```{r}
data_e$Year.Built %>% hist(main = "Antiguedad casas")
```

Las casas se compraron en mayo-jun-jul de 2006-2010 aprox.
```{r}
data_e %>% group_by(Yr.Sold, Mo.Sold) %>% 
  summarise(cantidad = n()) %>% 
  arrange(desc(cantidad))

```

Los mejores vecindarios:
```{r}
data_e %>% group_by(Neighborhood) %>% 
  summarise(cantidad = n()) %>% 
  arrange(desc(cantidad))

```

Lotes
```{r}
data_e$Lot.Area %>% hist(breaks = 30, main = "Tam. lote")
```
Relación de variables contínuas y discretas con el precio
```{r}
var_num = colnames(data_e[sapply(data_e, is.numeric)])

par(mfrow=c(2,3))
data_e %>% select(var_num[1], precio_miles) %>% plot
data_e %>% select(var_num[2], precio_miles) %>% plot
data_e %>% select(var_num[3], precio_miles) %>% plot
data_e %>% select(var_num[4], precio_miles) %>% plot
data_e %>% select(var_num[5], precio_miles) %>% plot
data_e %>% select(var_num[6], precio_miles) %>% plot

```

Sótanos
```{r}
par(mfrow=c(2,3))
data_e %>% select(var_num[7], precio_miles) %>% plot
data_e %>% select(var_num[8], precio_miles) %>% plot
data_e %>% select(var_num[9], precio_miles) %>% plot
data_e %>% select(var_num[10], precio_miles) %>% plot
data_e %>% select(var_num[11], precio_miles) %>% plot
data_e %>% select(var_num[12], precio_miles) %>% plot

```

Pisos y baños
```{r}
par(mfrow=c(2,3))
data_e %>% select(var_num[13], precio_miles) %>% plot
data_e %>% select(var_num[14], precio_miles) %>% plot
data_e %>% select(var_num[15], precio_miles) %>% plot
data_e %>% select(var_num[16], precio_miles) %>% plot
data_e %>% select(var_num[17], precio_miles) %>% plot
data_e %>% select(var_num[18], precio_miles) %>% plot

```

Habitaciones, cocina, cuartos
```{r}
par(mfrow=c(2,3))
data_e %>% select(var_num[19], precio_miles) %>% plot
data_e %>% select(var_num[20], precio_miles) %>% plot
data_e %>% select(var_num[21], precio_miles) %>% plot
data_e %>% select(var_num[22], precio_miles) %>% plot
data_e %>% select(var_num[23], precio_miles) %>% plot
data_e %>% select(var_num[24], precio_miles) %>% plot

```

Garage
```{r}
par(mfrow=c(2,3))
data_e %>% select(var_num[25], precio_miles) %>% plot
data_e %>% select(var_num[26], precio_miles) %>% plot
data_e %>% select(var_num[27], precio_miles) %>% plot
data_e %>% select(var_num[28], precio_miles) %>% plot
data_e %>% select(var_num[29], precio_miles) %>% plot
data_e %>% select(var_num[30], precio_miles) %>% plot

```

Pórtico
```{r}
par(mfrow=c(2,2))
data_e %>% select(var_num[31], precio_miles) %>% plot
data_e %>% select(var_num[32], precio_miles) %>% plot
data_e %>% select(var_num[33], precio_miles) %>% plot
data_e %>% select(var_num[34], precio_miles) %>% plot

```


Checar NA
```{r}
is.na(data_e) %>% table()
```

Variables numéricas que son categorías
```{r}
# sub clase
data_e$MS.SubClass = data_e$MS.SubClass %>% paste0("SC_", .) %>%  factor

#fecha
data_e$Mo.Sold = data_e$Mo.Sold %>% month.abb[.]
```

Correlación con target
```{r}
cor_e <- cor(data_e[sapply(data_e, is.numeric)])
```



### Modelo prueba
```{r}
# preprocesamiento
receta_casas <- recipe(SalePrice ~ ., 
                       data = data_e) %>%
  step_filter(Sale.Condition == "Normal") %>% 
  step_filter(Gr.Liv.Area < 4000) %>% 
  step_rm(contains("Pool")) %>% 
  step_string2factor(all_nominal()) %>%
  step_knnimpute(all_predictors(), neighbors = 5) %>% 
  step_other(all_nominal(), threshold = 0.01) %>%
  step_nzv(all_nominal()) %>%
  step_YeoJohnson(all_numeric(), -SalePrice) %>% 
  prep()
  #step_rename_at(everything(), fn = ~ gsub(".", "_", ., fixed = TRUE)) %>%
  #step_rename_at(everything(), fn = tolower) #%>% 
  #prep() %>% 
  #bake(new_data = data_e) %>% 
  #slice(1:10)
#colnames(receta_casas)

# modelo
mod_lineal <- linear_reg() %>% set_engine("lm") 

# workflow
flow_1 <- workflow() %>% 
  add_recipe(receta_casas) %>%
  add_model(mod_lineal) 

ajuste_1 <- fit(flow_1, data_e)
```
Summary recipe
```{r}
receta_casas$var_info %>% arrange(desc(.))
```


```{r}
graficar_evaluar <- function(flow_1, data_e){
  vc_particion <- vfold_cv(data_e, v = 10)
  ctrl <- control_resamples(save_pred = TRUE)
  ajuste <- fit_resamples(flow_1, vc_particion, 
                          metrics = metric_set(rsq, rmse),
                          control = ctrl)
  metricas <- collect_metrics(ajuste) %>% 
    mutate(across(where(is.numeric), round, 2))
  preds_vc <- collect_predictions(ajuste) %>% arrange(.row) %>% 
    bind_cols(data_e %>% select(-precio_miles))
  
  g_1 <- ggplot(preds_vc, aes(x = .pred, y = precio_miles)) +
      geom_point() + 
      geom_abline() +
      geom_smooth(se = FALSE, method = "loess") +
      xlab("Predicción (val cruzada)") +
      ylab("Precio de venta") 
  g_2 <- ggplot() + annotation_custom(gridExtra::tableGrob(metricas))
  g_1 / g_2
}
graficar_evaluar(flow_1, data_e)
```



```{r}
# vc_particion <- vfold_cv(data_entrena, v = 10)
# ctrl <- control_resamples(save_pred = TRUE)
# ajuste <- fit_resamples(flow_1, vc_particion, 
#                         metrics = metric_set(rsq, rmse),
#                         control = ctrl)
# metricas <- collect_metrics(ajuste) %>%
#   mutate(across(where(is.numeric), round, 2))
# preds_vc <- collect_predictions(ajuste) %>% arrange(.row) %>% 
#   bind_cols(data_entrena %>% select(-SalePrice))
# 
# preds_vc %>% select(.pred) %>% write.csv("salida_ejemplo.csv")
```

